# 一起总结下：总公司承担下属子公司职工薪酬的风险

提问人：kts533 时间：2015-03-31 16:45:15
谁来承担工资是看人事关系在哪还是看在哪里任职

回答人：chenyiwei
会计上确认费用是依据受益原则，即“谁受益，谁确认费用”。因此应当在实际任职单位确认其职工薪酬费用。